【裁判字號】    92,上易,1343
【裁判日期】    920829
【裁判案由】    竊盜
【裁判全文】
臺灣高等法院臺中分院刑事判決              民國九十二年度上易字第一三四三號
    上  訴  人  臺灣臺中地方法院檢察署檢察官
    被      告  乙○○
右上訴人因被告竊盜案件，不服臺灣臺中地方法院中華民國九十二年五月十四日第一
審判決（民國九十二年度訴字第八二號，起訴案號：臺灣臺中地方法院檢察署民國九
十一年度偵字第一四五八七、二一○○一、二三五九六號），提起上訴，本院判決如
左：
    主      文
原判決關於竊盜部分撤銷。
乙○○共同連續竊盜，處有期徒刑捌月。
    事      實
一、乙○○與鄭明雄（九十一年間另因竊盜罪，經原審判處有期徒刑一年確定，故所
    犯本案經檢察官另以九十一年偵字第二一○○一號，以案件曾經判決確定為由，
    為不起訴處分），基於共同意圖為自己不法所有之概括犯意聯絡，及行為分擔，
    自九十一年四月間起，二人連續於附表所示之時間，相偕至附表所示之美髮店內
    ，由乙○○先向附表所示之美髮店員工或負責人謊稱欲染髮，而詢問價錢，多所
    討論顏色、造型，以轉移美髮店員工或負責人之注意力，掩護鄭明雄，鄭明雄即
    趁機竊取如附表所示之財物。乙○○待鄭明雄竊取財物得逞後，立刻藉故與鄭明
    雄相偕離開現場。嗣於九十一年七月二十八日十六時三十分許，在臺中縣大甲鎮
    ○○路二之十五號前，為警查獲。
二、案經臺中縣警察局大甲分局、臺中市警察局第四分局，移送臺灣臺中地方法院檢
    察署檢察官，偵查起訴。
    理      由
一、被告乙○○經傳未到。其雖於原審法院偵審中，矢口否認右揭犯罪事實，辯稱，
    伊是要去髮廊洗頭，但因為鄭明雄說要出錢讓伊洗髮及染髮，所以伊才詢問染髮
    的價錢，在詢問價錢之後鄭明雄又說太貴了，所以才未染髮即離開，伊並不知鄭
    明雄有在店裏偷東西云云。惟查：
  (一)被告確有與鄭明雄共同竊取附表所示財物之事實，已據鄭明雄於警訊中，供述甚
    詳。鄭明雄與被告係男女朋友關係，被告迄未供稱鄭明雄與其有任何仇怨，故鄭
    明雄顯無誣陷被告之理，故鄭明雄之供述自堪採信。
  (二)女人之洗髮、染髮，其先後長達一個多小時，且女性髮廊猶非男性適合駐足之所
    ，此觀一般女性髮廊均無男性陪伴女性在場，足以自明。故被告之使鄭明雄陪伴
    其至附表髮廊十餘次，每次於詢問價錢、顏色、造型後，均未洗髮、染髮，並於
    鄭明雄行竊得手後，即藉故離開，已可概見被告意在製造機會，使不適進入女性
    髮廊之男性即鄭明雄得以進入，其又多所與髮廊之負責人或員工談論價錢、顏色
    、造型，以分散彼等之注意力，使鄭明雄有從容下手行竊之時間。故被告與鄭明
    雄之間有犯意聯絡及行為分擔，已甚為明顯。
  (三)上開犯罪事實業據被害人辛○○、壬○○、辰○○、子○○、丁○○、寅○○、
    戊○○、丙○○、庚○○、午○○、己○○、丑○○、癸○○、卯○○指訴甚詳
    ，並有臺中縣女子美容商業同業公會函、贓物認領保管單各一紙、照片二張附卷
    可資佐證。被告竊盜事證，已臻明確，犯行堪資認定。
二、核被告所為，係犯刑法第三百二十條第一項之竊盜罪。其與鄭明雄有犯意聯絡及
    行為分擔，應以共同正犯論處。其先後十四次犯行，罪名相同，犯意概括，應依
    連續犯以一罪論處。公訴意旨，雖謂被告亦與鄭明雄共同於九十一年三月間某日
    在臺中市○○路九七號書報社門口，竊取巳○○所有諾基亞手機一具，及在臺中
    市某不詳地點，竊取某不詳姓名者所有諾基亞手機一具，因認被告並犯刑法第三
    百二十條第一項之竊盜犯行云云。第查，被告於檢、警偵訊時即否認此部分之犯
    行，且巳○○亦非髮廊業者，其迄未指明被告有何犯意聯絡及行為分擔，而另一
    不詳姓名失竊者又無從傳訊查明，故殊難憑鄭明雄片面之詞，即認被告與之有此
    部分之犯行。因公訴人認此部分與前開科刑部分有連續犯之裁判上一罪關係，故
    不另為無罪之諭知。
三、被告之竊盜事證已臻明確，原審未予論科，核有未合。公訴人即上訴人上訴意旨
    執此指摘原審此部分判決不當，顯有理由，自應由本院予以撤銷改判。茲審酌被
    告尚無前科，雖共同行竊達十四次，然均係手機，被害人之損失非大等一切情狀
    ，予以從寬科處如主文第二項所示之刑。
四、被告經合法傳喚無正當理由不到庭，爰不待其陳述逕行判決。
據上論斷，應依刑事訴訟法第三百六十九條第一項前段、第三百六十四條、第三百七
十一條、第二百九十九條第一項前段，刑法第二十八條、第五十六條、第三百二十條
第一項、罰金罰鍰提高標準條例第一條前段，判決如主文。
本案經檢察官甲○○到庭執行職務。
中      華      民      國      九十二     年     八      月   二十九   日
                                臺灣高等法院臺中分院刑事第七庭
  審判長法  官  林  榮  龍
                                            法  官  謝  說  容
                                            法  官  黃  日  隆
右正本證明與原本無異。
不得上訴。
                                            書記官  陳  三  軫
中      華      民      國      九十二     年     九      月     一     日
附表：
１、九十一年四月十四日十八時許，在台中縣太平市○○路○段四一二之五號芷萱髮
    型設計室內，竊取辛○○所有之摩托羅拉牌Ｖ三六八八Ｘ型行動電話一具得逞。
２、九十一年四月十四日十九時許，在台中縣太平市○○路五二○號冠品髮型工作室
    內，竊取壬○○所有之諾基亞牌八二五○型行動電話一具得逞。
３、九十一年四月底、五月初某日十八時許，在台中縣太平市○○路二一二號銀髮造
    型設計店內，竊取辰○○所有之三星牌Ａ二五八八型行動電話一具得逞。
４、九十一年五月九日十三時三十分許，在台中縣太平市○村路一七八號珍珍美髮店
    內，竊取子○○所有之皮夾一只（內有身分證、汽車駕照、機車行照、郵局提款
    卡、慶豐銀行信用卡、現金三千餘元）得逞。
５、九十一年五月二十四日十九時十五分許，在台中縣太平市○○路二七號想像力髮
    廊內，竊取設計師丁○○所有之諾基亞牌八八五五型行動電話二具、諾基亞牌八
    八五○型行動電話二具得逞。
６、九十一年六月九日十四時許，在台中縣沙鹿鎮○○路一九七號喬甄髮型工作坊內
    ，竊取寅○○所有之皮包一個（內有身分證、汽車駕照、機車駕照、信用卡三張
    、提款卡四張、存摺二本、現金二萬五千元）得逞。
７、九十一年六月中旬某日十八時許，在台中縣太平市○○路一七六二號言美髮型設
    計店內，竊取戊○○所有之現金約二千元得逞。
８、九十一年六月十四日上午十一時四十分至十二時二十分許之間，在台中縣清水鎮
    ○○街五三號羅蜜歐髮型屋內，竊取設計師丙○○所有之皮包一個（內有機車駕
    照、機車行照、華南銀行信用卡、臺灣銀行提款卡、郵局提款卡、現金一千五百
    元）得逞。
９、九十一年六月十八日十九時許，在台中縣太平市○○路七二七號柔格髮型設計店
    內，竊取庚○○所有之諾基亞牌三三一○型行動電話一具得逞。
１０、九十一年六月二十日十八時許，在台中縣大里市○○街三十號麗髮苑髮型沙龍內
    ，竊取午○○所有之諾基亞牌八二五○型行動電話一具得逞。
、九十一年六月二十七日十七時許，在台中縣太平市○○路○段三九二號麗都髮廊
    內，竊取己○○所有之諾基亞牌八二一○型行動電話乙具、皮夾一只（內有身分
    證、汽車駕照、機車駕照、機車行照、台中商銀信用卡二張、郵局提款卡、現金
    七千元）得逞。
、九十一年六月二十七日十九時許，在台中縣太平市○○路四七號奇奇髮絲造型工
    作室內，竊取丑○○所有之摩托羅拉牌一九一型行動電話乙具得逞。
、九十一年六月二十七日十九時三十分許，在台中縣太平市○○街六九號髮之藝髮
    廊內，竊取癸○○所有之皮包一個，皮包內有身分證、機車駕照、健保卡、台中
    三信提款卡、美髮師技術證、現金一萬五千元得逞。
、九十一年七月二十八日十六時許，在台中縣大甲鎮○○路一○三號窗髮型設計店
    內，竊取卯○○所有之摩托羅拉牌Ｖ八○八八型行動電話乙具得逞。
                                                                        Ｒ


司法院資訊處製作；財團法人民間司法改革基金會備份。
